【裁判字號】    98,簡上,211
【裁判日期】    980714
【裁判案由】    竊盜
【裁判全文】
臺灣桃園地方法院刑事判決             98年度簡上字第211號
公  訴  人  臺灣桃園地方法院檢察署檢察官
上  訴  人  丙○○
                      樓
上列上訴人因贓物案件，不服本院97年度桃簡字第2892號民國98
年12月25日第一審簡易判決（聲請簡易判決處刑案號：97年度速
偵字第4374號），提起上訴，本院管轄之第二審合議庭認應依通
常程序審理，逕為第一審判決如下︰
    主  文
原判決撤銷。
丙○○無罪。
    理  由
一、聲請簡易判決處刑意旨略以：被告陳清樹於民國97年9 月21
    日晚間10時許，在桃園縣八德市○○路某處，明知某真實姓
    名年籍不詳自稱「陳益鴻」之成年男子所交付原車牌號碼
    6A-4599 號改懸掛TJ-4077 號自小客車1 部係來路不明之贓
    物（該原車牌號碼6A-4599 號自小客車係甲○○所有，於97
    年9 月15日晚間10時許，在桃園縣龜山鄉○○○ 街12號附近
    山坡失竊，價值新臺幣8 萬元，另所懸掛之車牌號碼TJ-407
    7 號車牌2 面係乙○○【原名張文吉】所有，於97年8 月27
    日上午6 時20分後至同年9 月21日晚間10時前某時，在桃園
    縣蘆竹鄉○○路258 巷內失竊），竟基於收受贓物之犯意，
    予以收受供己使用。嗣於翌日（9 月22日）凌晨4時38 分許
    ，陳清樹駕駛上開自小客車在桃園縣龜山鄉○○路200 之5
    號前為警查獲因認被告涉犯刑法第349 條第1 項之收受贓物
    罪嫌云云。
二、按犯罪事實應依證據認定之，無證據不得認定犯罪事實；不
    能證明被告犯罪或其行為不罰者，應諭知無罪之判決，刑事
    訴訟法第154條第2項、第301條第1項分別定有明文。公訴人
    認被告丙○○涉有收受贓物罪嫌，無非以被告丙○○於檢察
    官訊問時之自白、證人甲○○、乙○○於警詢時之證述，桃
    園縣政府警察局保安警察隊搜索扣押筆錄及扣押物品目錄表
    、失車紀錄、車籍查詢- 基本資料詳細畫面、桃園縣政府警
    察局車輛協尋電腦輸入單、贓物認領保管單、查獲照片等件
    附卷可稽及該名「陳益鴻」男子交予被告丙○○使用之車鑰
    匙1 支等為其論據。被告丙○○堅決否認有何收受贓物犯行
    ，辯稱：我是被冒名的，實際犯罪之人應係蔡志明等語。
三、經查：
（一）本案公訴人以被告丙○○涉犯刑法第349 條第1 項收受贓
      物罪嫌而聲請以簡易判決處刑，其起訴（聲請簡易判決處
      刑）之對象自為被告丙○○，而非蔡志明，是被告丙○○
      經原審諭知罪刑後，因認其非實際行為人而提起本件上訴
      ，自屬有上訴權之人，先予敘明。
（二）公訴人雖主張被告丙○○涉犯本案收受贓物罪嫌；惟查，
      本案實際行為人應係案外人蔡志明，其於警詢時冒用丙○
      ○名義應訊，並於警詢筆錄、自願搜索同意書、搜索扣押
      筆錄、扣押物品目錄表、扣案物品照片、和解書、口卡片
      及執行拘提逮捕告知親友通知書偽造丙○○之署押等情，
      業據被告丙○○陳明在卷，並有蔡志明於其所涉竊盜案件
      案件中之警詢時供承明確（見97年度毒偵字第5547號卷第
      56 頁） ，而蔡志明於97年9 月22日為警查獲時（冒名「
      丙○○」）所捺印之指紋，經送內政部警政署刑事警察局
      以電腦比對結果，亦與該局檔存蔡志明役男指紋卡指紋相
      符，此有該局97年10月6 日刑紋字第0970149593號函暨所
      附指紋卡片附卷可稽，又蔡志明因上開冒用丙○○名義而
      涉犯偽造文書案件，業經臺灣桃園地方法院檢察署檢察官
      97 年 度偵字第19489 、20974 、21947 號起訴書偵查起
      訴，並經本院97年度易字第1093號判決判處有期徒刑4 月
      ，而於98年5 月25日判決確定在案。基此，足見被告丙○
      ○有於前揭時、地遭蔡志明冒名應訊之事實，自可認定，
      復綜核卷內其他證據，均無法證明被告丙○○有為上開犯
      行下，揆諸上開法條及判例意旨，自難遽為被告丙○○不
      利之認定。
四、綜上所述，本件公訴人所舉之證據並不足以證明被告犯罪。
    此外，復查無其他積極證據可資證明被告確有公訴人所指公
    共危險之犯行，本案不能證明被告犯罪，依法應諭知無罪之
    判決。原審不察，遽為被告丙○○有罪之判決，容有未洽，
    被告丙○○上訴意旨以此指摘原判決不當，為有理由，應由
    本院將原判決撤銷，另諭知被告無罪之判決。
五、末按對於簡易判決之上訴，準用刑事訴訟法第三編第一章及
    第二章之規定，管轄第二審之地方法院合議庭受理簡易判決
    上訴案件，應依通常程序審理，其認案件有該法第452 條之
    情形者，應撤銷原判決，逕依通常程序為第一審判決，此為
    法院辦理刑事訴訟簡易程序案件應行注意事項第14點所明定
    。本件被告於審理後，本院認應為無罪判決，有刑事訴訟法
    第451條之1第4項但書第3款所定之情形，爰依同法第452 條
    之規定，逕依通常程序為第一審判決，附此敘明。
據上論斷，應依刑事訴訟法第455條之1 第3項、第452條、第369
條第1項前段、第364條、第301條第1項，判決如主文。
本案經檢察官黃怡菁到庭執行職務。
中    華    民    國    98    年    7     月    14    日
                刑事第十庭    審判長  法  官  江德民
                                      法  官  蘇昌澤
                                      法  官  華奕超
以上正本證明與原本無異。
如不服本判決應於收受判決後10日內向本院提出上訴書狀，並應
敘述具體理由。其未敘述上訴理由者，應於上訴期間屆滿後20日
內向本院補提理由書「切勿逕送上級法院」。
                                      書記官  常毓生
中    華    民    國    98    年    7     月    14    日


司法院資訊處製作；財團法人民間司法改革基金會備份。
